Inventaris van het archief van de Directie Visserijen en de Stichting Ontwikkeling en Saneringsfonds voor de Visserij van het Ministerie van Landbouw en Visserij
Nationaal Archief, Den Haag
- ARCHIEF VAN DE DIRECTIE VISSERIJEN EN TAAKVOORGANGER 1950 - 1979, I
  - Taakuitoefening, 3
    - Ontwikkeling en sanering van de visserijen, 3.05
      - Stukken betreffende de Commissie Sanering Zeevisserij (Commissie Tinbergen)., 1949-1956; 429-433; 3 pakken en 2 omslagen
        - Vergaderstukken. 1949-1951, 430-431; 2 pakken
          - 1949-1950, 430
          - 1951-1952, 431
        - Subcommissies, 1949 - 1952, 432; omslag
        - Rapporten en verslagen, 1952, 433
      - Rapporten van het RIVO betreffende het kweken van snoeken en karpers., 1953-1955; 434; omslag
      - Stukken betreffende de totstandkoming van een ontwerp-verordening voor de sanering van de zeevisserij., 1953-1956; 435; pak
      - Stukken betreffende de toepassing van de Regeling Bijzondere Visserij Financiering., 1955-1960; 436; omslag
      - Stukken betreffende de sanering van de visserijvloot., 1956-1958; 437; omslag
      - Stukken betreffende de sluiting van territoriale wateren voor de schelpdierenvisserij., 1956-1958; 438; omslag
      - Stukken betreffende de uitkoop van IJsselmeervissers., 1957-1958; 439; omslag
      - Stukken betreffende de Commissie voor Vraagstukken van de Mosselteelt in de Waddenzee., 1958-1960; 440; omslag
      - Stukken betreffende de Commissie Ontwikkeling Zeevisserij (Commissie Diepenhorst)., 1959-1966; 441-444; 2 pakken en 2 omslagen
        - Instelling en werkzaamheden, 1959 - 1960, 441
        - Conceptnota's en -rapporten, 1962 - 1964, 442; pak
        - Rapport ontwikkeling zeevisserij. 1963-1966, 443-444
          - Deel 1, 1963, 443
          - Deel 2, 1964 - 1966, 444; pak
        - Stukken betreffende ontwikkelingsplannen voor de visserij in Aruba. 1961-1964, 445; omslag
      - Stukken betreffende de behandeling van aangelegenheden inzake oesters., 1961-1970; 446; pak
      - Stukken betreffende het gebruik van hulpmiddelen bij de visvangst., 1961-1970; 447-452; 2 pakken en 4 omslagen
        - Algemeen, 1963 - 1970, 447
        - Electrische en electronische vangmiddelen, 1962 - 1979, 448
        - Netten. 1961-1979, 449-450; 2 pakken
          - 1961-1970, 449
          - 1971-1979, 450
        - Haken, 1975 - 1979, 451
        - Hengels, 1971 - 1979, 452
      - Stukken betreffende de behandeling van aangelegenheden inzake mosselen., 1961-1979; 453-462; 7 pakken en 3 omslagen
        - Algemeen. 1961-1979, 453-459; 7 pakken
          - 1961-1966, 453
          - 1967-1970, 454
          - 1971-1973, 455
          - 1974, 456
          - 1975, 457
          - 1976, 458
          - 1977-1979, 459
        - Begeleidingscommissie Mosselonderzoek Waddenzee, 1968, 460
        - Kunstmatig verwateren van mosselen in de Waddenzee, 1963 - 1970, 461
        - Stukken betreffende de uitbreiding van de mosselteelt en de problemen die dit geeft in de Waddenzee, 1961, 462
      - Stukken betreffende de mosselverwaterplaat Züricheroord., 1963-1967; 463-465; 2 pakken en 1 omslag
        - Algemeen, 1963 - 1966, 463; omslag
        - Programma van eisen, kostenramingen, 1963 - 1967, 464
        - Tekeningen, 1963 - 1964, 465
      - Stukken betreffende de behandeling van aangelegenheden inzake garnalen., 1963-1979; 466-469; 4 pakken
        - Algemeen. 1963-1979, 466-467; 2 pakken
          - 1963-1970, 466
          - 1971-1979, 467
        - Crisis in het garnalenvisserijbedrijf. 1969-1971, 468-469; 2 pakken
          - Dossier I, 1969 - 1970, 468
          - Dossier II, 1969 - 1971, 469
      - Stukken betreffende visserijprojecten., 1963-1979; 470-480; 5 pakken en 6 omslagen
        - Algemeen, 1967 - 1979, 470
        - Afrika - Alaska, 1975 - 1979, 471
        - Antillen, 1977 - 1979, 472; pak
        - Argentinië - Cameroun, 1967 - 1979, 473
        - Caraïbisch gebied, 1963 - 1966, 474
        - Cyprus - Portugal, 1967 - 1979, 475; pak
        - Saoedi-Arabië - Suriname, 1968 - 1979, 476
        - Tanzania. 1964-1970, 477-479; 3 pakken
          - 1964-1968, 477
          - 1968-1969, 478
          - 1970, 479
        - Teheran - Venezuela, 1968 - 1979, 480
      - Stukken betreffende structuurverbeteringen in de visserij., 1964-1979; 481-520; 15 pakken en 25 omslagen
        - Algemeen, 1964 - 1977, 481
        - Atlantisch project, 1972 - 1974, 482; pak
        - Atlantisch rondvis project, 1974 - 1975, 483
        - Bevordering sportvisserij, 1967 - 1980, 484; pak
        - Bijdrage Standplaatswagens Visdetailhandelaren, 1971 - 1973, 485
        - Buiten Noordzee-Hebriden project, 1971 - 1972, 486; pak
        - Communicatieproject, 1971 - 1972, 487; pak
        - Opslag, bewerking en verwerking van vis, 1966 - 1972, 488; pak
        - Overzicht bijdragen en subsidie rijdende viswinkels, 1966 - 1971, 489
        - Premieregelingen haring en makreel, 1965 - 1967, 490; pak
        - Sanering Friese binnenvisserij, 1964 - 1968, 491
        - Sanering garnalenvloot, 1965 - 1971, 492
        - Sanering grote zeevissersvloot, 1969 - 1974, 493
        - Sanering kleine zeevissersvloot, 1974 - 1975, 494
        - Steunverlening aan de conservenindustrie, 1965 - 1977, 495; pak
        - Structuurverbetering detailhandel in vis, 1974 - 1975, 496
        - Stukken betreffende experimentele visserij. 1964-1979, 497-514; 12 omslagen en 6 pakken
          - Algemeen, 1970 - 1975, 497
          - Bijdrage experimentele voorzieningen en/of werkwijzen visserij, 1968 - 1971, 498
          - Bijdrageregelingen kwaliteitsverbetering. 1966-1973, 499-500; 1 pak en 1 omslag
            - Dossier I, 1966 - 1971, 499; pak
            - Dossier II, 1970 - 1973, 500
          - Iers Zeecontainerproject, 1970 - 1975, 501; pak
          - Introductie wijdmazig boomkornet, 1973 - 1974, 502
          - Kanaal-Tongproject, Tongproject Zuidwest Engeland, 1973, 503
          - Noordzee Scholproject, 1972 - 1973, 504
          - Project Electrische visserij op garnalen, 1974, 505
          - Project Hoogopenende grondtrawl (Kotters), 1974 - 1976, 506; pak
          - Project introductie vistuigen, 1972 - 1973, 507
          - Project Maatjesharing ten noordwesten van Schotland, 1973, 508
          - Project Makreel-haring buiten Noordzee, 1972 - 1973, 509
          - Project Verlengde Kanaalvisserij, 1971, 510
          - Subsidie Buiten Noordzeeproject 2e deel, 1970 - 1971, 511; pak
          - Subsidie Iers Zeekotterproject, 1970, 512; pak
          - Subsidieaanvragen Interpesca, 1966 - 1967, 513; pak
          - Subsidieaanvragen Project Rode Steurgarnaal, Farne Deep, 1966 - 1969, 514
        - Uitverkoop van Schubvisrechten, 1971 - 1979, 515; pak
        - Verbetering bewerking en verwerking van vis (groothandel), 1974, 516
        - Verbetering opslag, bewerking en verwerking van vis, 1971 - 1974, 517
        - Verbetering technische outillage, 1967 - 1975, 518; pak
        - Verbetering vissersvaartuigen, 1967 - 1971, 519
        - Werkgroep Kwaliteitsnormen Vos (Kistencommissie), 1964 - 1965, 520
      - Stukken betreffende de Commissie Experimentele Visserij., 1965-1975; 521-526; 4 pakken en 2 omslagen
        - Algemeen, 1965 - 1968, 521; omslag
        - Vergaderingen. 1965-1975, 522-526; 1 omslag en 4 pakken
          - 1965, 522
          - 1966, 523
          - 1967-1968, 524
          - 1969-1970, 525; omslag
          - 1971-1975, 526
      - Stukken betreffende de mosselverwaterplaats 't Horntje te Texel., 1965-1975; 527-531; 5 pakken
        - Algemeen. 1965-1970, 527-528; 2 pakken
          - Dossier I., 527
          - Dossier II., 528
        - Aan- en verkoop mosselen, 1969 - 1975, 529
        - Stuurgroep, 1970 - 1974, 530
        - Tekeningen, 1967 - 1968, 531
      - Stukken betreffende de Stuurgroep Project Mosselverwaterplaatsen., 1971-1978; 532-534; 3 pakken
        - Algemeen, 1971 - 1978, 532
        - Vergaderingen 1972 - 1973., 533
        - Vergaderingen 1974., 534
      - Stukken betreffende de aanleg van een mosselopslag- en verwaterplaats achter de Oosterscheldedam., 1971-1979; 535-537; 3 omslagen
        - Ontwerpgroep Mosselverwaterplaats. 1971-1979, 535-536; 2 omslagen
          - Algemeen, 1973 - 1974, 535; omslag
          - Vergaderingen, 1973 - 1974, 536; omslag
        - Werkgroep Mosselverwaterplaats, 1973 - 1979, 537
      - Stukken betreffende de behandeling van aangelegenheden inzake platvis., 1971-1979; 538; omslag
      - Stukken betreffende de methoden van visvangst en vangmiddelen., 1971-1979; 539; omslag
      - Stukken betreffende de Stuurgroep Project kunstmatig mosselverwaterplaatsen., 1971-1979; 540; pak
      - Stukken betreffende de visserijdagen op de Volkshogeschool te Bergen (NH)., 1971-1979; 541; pak
      - Stukken betreffende de behandeling van aangelegenheden inzake makreel., 1972-1979; 542; omslag
      - Rapport Ontwikkeling Visserijfuncties Oosterschelde van de Coördinatiegroep Oosterschelde, met tekening., 1979; 543; omslag
    - Bescherming van de visstand, 3.06
      - Stukken betreffende het openstellen van de Waddenzee voor het vissen van mosselzaad alsmede inzake de bestrijding van de mosselparasiet in de Zeeuwse wateren., 1948-1951; 544; omslag
      - Stukken betreffende diverse vissoorten., 1949-1970; 545-549; 1 pak en 4 omslagen
        - Aal, 1961 - 1970, 545; pak
        - Forel, 1968 - 1970, 546
        - Karper, 1964 - 1969, 547
        - Snoek, 1964 - 1970, 548
        - Zalm, 1949 - 1953, 549
      - Stukken betreffende de verontreiniging van water., 1952-1979; 550-561; 12 pakken
        - Algemeen, 1970 - 1979, 550
        - Stukken betreffende de verontreiniging van binnenwateren. 1952-1979, 551-555; 5 pakken
          - 1952-1960, 551
          - 1961-1966, 552
          - 1967-1970, 553
          - 1970-1979, 554-555; 2 pakken
            - Dossier I., 554
            - Dossier II., 555
        - Stukken betreffende de verontreiniging van zeewater. 1961-1979, 556-561; 6 pakken
          - Algemeen. 1961-1979, 556-558; 3 pakken
            - 1961-1966, 556
            - 1967-1970, 557
            - 1971-1979, 558
          - Internationale besprekingen vervuiling Noordzee, 1971 - 1974, 559
          - Oosterschelde, 1967 - 1977, 560
          - Verontreiniging door kwik, 1971 - 1974, 561
        - Stukken betreffende de bescherming van vissen en lagere dieren (wormen en maden). 1953-1959, 562; omslag
      - Stukken betreffende het Drie-eilandenplan en de problemen voor de garnalenvisserij en de oestercultuur., 1955-1960; 563; pak
        Bevat tekeningen.
      - Stukken betreffende de visserij op het Veerse Meer., 1961-1968; 564; omslag
      - Stukken betreffende de vistijden op het IJsselmeer., 1961-1969; 565; pak
      - Stukken betreffende maatregelen ter voorkoming van schade door boringen in verband met seismologisch onderzoek., 1964-1969; 566; omslag
      - Stukken betreffende de 7e plenaire zitting van de European Inland Fisheries Advisory Commission (EIFAC) te Amsterdam van 20-29 april 1972 en een symposium inzake visziekte de dato 20-22 april 1972., 1970-1972; 567; omslag
      - Stukken betreffende de begeleidingscommissie voor de zoutwatervisserij., 1970-1973; 568; omslag
      - Stukken betreffende de Begeleidingscommissie voor het Visserijkundig Beheer van het IJsselmeer., 1970-1979; 569-573; 5 pakken
        - Algemeen, 1970 - 1977, 569
        - Vergaderingen. 1974-1979, 570-573; 4 pakken
          - 1974, 570
          - 1975, 571
          - 1976-1977, 572
          - 1978-1979, 573
      - Stukken betreffende de behandeling van aangelegenheden inzake diverse vissoorten., 1970-1979; 574-582; 4 pakken en 5 omslagen
        - Brasem en andere vissoorten, 1970 - 1978, 574
        - Aal, 1970 - 1979, 575; pak
        - Baarzen en snoekbaarzen, 1971 - 1979, 576
        - Forel, 1971 - 1979, 577
        - Graskarper (Chinese). 1973-1979, 578-579; 1 omslag en 1 pak
          - Algemeen, 1973 - 1978, 578; pak
          - Objecten, 1973 - 1979, 579
        - Meerval. 1973-1979, 580-581; 1 omslag en 1 pak
          - Algemeen, 1970 - 1979, 580; pak
          - Ambtelijk overleg, 1978 - 1979, 581
        - Snoek, 1973 - 1979, 582; pak
      - Stukken betreffende maatregelen ter voorkoming van schade aan de visstand door seismografisch onderzoek c.q. boringen., 1971-1979; 583; omslag
      - Stukken betreffende de behandeling van aangelegenheden inzake de oester., 1971-1979; 584-590; 2 omslagen en 5 pakken
        - Algemeen. 1971-1979, 584-586; 3 pakken
          - 1971-1975, 584
          - 1976-1978, 585
          - 1979, 586
        - Oesterbroedproef in de Grevelingen. 1976-1979, 587-590; 2 omslagen en 2 pakken
          - Begeleidingscommissie oesterbroedproef, 1977 - 1979, 587; omslag
          - 1976, 588; omslag
          - 1977, 589
          - 1978-1979, 590
        - Stukken betreffende de Werkgroep Capaciteitsbeheersing in de kottervloot. 1971-1979, 591; omslag
      - Stukken betreffende visteelt., 1971-1980; 592-595; 4 pakken
        - Visteelt in zoet water, 1971 - 1979, 592
        - Algemeen, 1973 - 1978, 593
        - Visteelt in zeewater en brak water, 1973 - 1979, 594
        - Studie commerciële kweek zeevis in Nederland, 1978 - 1980, 595
      - Vergaderingen van de Begeleidingscommissie voor het Technisch en Biologisch Onderzoek op het gebied van de Zoutwatervisserij., 1973-1975; 596-598; 2 pakken en 1 omslag
        - 1973, 596; omslag
        - 1974, 597
        - 1975, 598
      - Vergaderingen van de Begeleidingscommissie voor het Technisch en Biologisch Onderzoek op het gebied van de Zoetwatervisserij., 1973-1976; 599-602; 4 pakken
        - 1973, 599
        - 1974, 600
        - 1975, 601
        - 1976, 602
      - Stukken betreffende de Begeleidingscommissie Onderzoek diepe putten in de randmeren., 1973-1977; 603; omslag
      - Stukken betreffende overbevissing., 1973-1978; 604; omslag
      - Stukken betreffende kokhanen., 1973-1979; 605-606; 2 pakken
        - 1973-1975, 605
        - 1976-1979, 606
      - Stukken betreffende de werkgroep zuigvissen van mosselen., 1974; 607; omslag
      - Internationaal overleg betreffende de aansprakelijkheid voor schade door verontreiniging door olie, veroorzaakt door exploratie of exploitatie van de zeebodem., 1974-1976; 608; omslag
      - Stukken betreffende de Werkgroep Spuiregime IJsselmeer., 1974-1979; 609; omslag
      - Stukken betreffende de Werkgroep Sanering IJsselmeer inzake de zuivering van afvalwater., 1975-1979; 610; omslag
      - Opgave van de stand van zaken door de Algemene Beraadsgroep Koelwater., 1976; 611; omslag
      - Besprekingen betreffende beheerszaken van viswateren in Friesland., 1976-1979; 612; pak
      - Stukken betreffende totstandkoming van richtlijnen voor de kwaliteit van schelpdierwater., 1976-1979; 613; omslag
      - Stukken betreffende het spuiregiem van de Grevelingen., 1977-1979; 614; omslag
      - Stukken betreffende de Werkgroep Beperking Motorvermogen., 1978-1979; 615; omslag
      - Stukken betreffende de werkzaamheden van de Interdepartementale Overleggroep Visserij/Waterstaat (IOVW)., 1979; 616; pak
    - Handhaving openbare orde en veiligheid, 3.07
      - Stukken betreffende aangelegenheden inzake in 1940 naar Engeland overgestoken vissersvaartuigen., 1945-1955; 617; omslag
      - Stukken betreffende de demagnetisering van vaartuigen., 1948-1962; 618; omslag
      - Stukken betreffende te nemen veiligheidsmaatregelen aan boord van schepen., 1961-1969; 619; pak
      - Overzichten van ernstige ongelukken in de visserij over de jaren 1966 - 1970., 620; omslag
      - Controleverslagen van de Algemene Inspectiedienst (AID)., 1971-1979; 621; pak
      - Stukken betreffende de bescherming van de bruikbaarheid van de wateren., 1972-1973; 622; pak
      - Stukken betreffende droogmaking, indijking en inpoldering., 1973-1979; 623-624; 1 pak en 1 omslag
        - 1973-1975, 623
        - 1976-1979, 624; pak
      - Stukken betreffende de beveiliging van pijpleidingtracé's in zee., 1974-1978; 625; omslag
      - Stukken betreffende de inventarisatie van de drinkwatervoorziening in het IJsselmeer door de Commissie Spaarbekken IJsselmeer., 1975-1978; 626; pak
      - Stormvloedkeringen in de Oosterschelde., 1976-1979; 627-628; 2 pakken
        - Pijlerdam in de Grevelingen, 1976, 627
        - Compartimenteringsdammen, 1976 - 1979, 628
      - Registratie en kenmerken visserijvaartuigen, 3.07.1
        - Transacties betreffende Kriegs U-botjagers., 1947-1952; 629-630; 2 pakken
          - Aankoop, 1947 - 1952, 629
          - Verkoop, 1948 - 1952, 630
        - Stukken betreffende Holland-klasse-trawlers., 1948-1954; 631-632; 1 pak en 1 omslag
          - Charteren en verkoop, 1949 - 1952, 631
          - Terugvoering uit Duitsland, 1948 - 1954, 632; pak
        - Stukken betreffende het walvisvangstschip Bloemendael., 1957; 633; omslag
        - Stukken betreffende de vaststelling van een maximum grens voor de trekkracht van voortstuwingsmotoren van vissersboten., 1960-1968; 634; omslag
        - Stukken betreffende de vaststelling van lettertekens voor vissersvaartuigen almede mutaties hierop., 1961-1970; 635; omslag
        - Stukken betreffende de registratie van schepen, zowel nationaal als internationaal., 1961-1979; 636-637; 1 pak en 1 omslag
          - 1961-1970, 636
          - 1971-1979, 637; pak
        - Stukken betreffende het besluit tot het onttrekken van drijfnetloggers aan de visserij., 1964-1965; 638; omslag
        - Stukken betreffende de stabiliteit van vissersschepen., 1967-1973; 639; omslag
        - Stukken betreffende de voortbeweging en het olieverbruik van vissersschepen., 1971-1979; 640; pak
      - Inspectie- en onderzoeksvaartuigen, 3.07.2
        - Stukken betreffende de verkoop van de Willem Barendsz., 1949; 641; omslag
        - Stukken betreffende het inspectie- en onderzoekingsvaartuig Zuiderzee., 1953-1959; 642-643; 2 omslagen
          - Bestek, 1955, 642
          - Bouw en bouwkosten, 1953 - 1959, 643
        - Stukken betreffende het onderzoekingsvaartuig de Willem Beukelsz., 1953-1973; 644-647; 2 pakken en 2 omslagen
          - Algemeen, 1961 - 1970, 644; pak
          - Bouw en bouwkosten, 1953 - 1956, 645
          - Dienstcommissie, 1970 - 1973, 646
          - Verbouwing, 1969 - 1971, 647; pak
        - Stukken betreffende het 1e inspectievaartuig Waddenzee., 1954-1959; 648; pak
        - Stukken betreffende de eventuele aanschaf van een tweede onderzoekingsvaartuig., 1957-1962; 649; omslag
        - Programma's van onderzoekingsvaartuigen., 1961-1965; 650; pak
        - Stukken betreffende de bouw van het inspectievaartuig de Schollevaar, ter vervanging van Vi 4., 1962-1963; 651; omslag
        - Stukken betreffende de bouw van het inspectievaartuig de Waddenzee, ter vervanging van Vi 2., 1964-1968; 652; omslag
        - Stukken betreffende de bouw van een nieuw onderzoekingsvaartuig ter vervanging van Vo 1 Willem Beukelsz., 1964-1973; 653; pak
        - Vaarschema's van inspectie- en onderzoekingsvaartuigen., 1965-1970; 654; pak
        - Voorschriften bij het gebruik van dienstvaartuigen., 1965-1970; 655; omslag
        - Stukken betreffende het onderzoekingsvaartuig Tridens., 1966-1976; 656-658; 2 pakken en 1 omslag
          - Algemeen. 1966-1976, 656-657; 2 pakken
            - 1966 - 1970, 1966 - 1970, 656
            - 1971-1976, 657
          - Dienstcommissie, 1971 - 1972, 658; omslag
        - Stukken betreffende de publicatie van een brochure over bouwnummer 206 door het vakblad De Visserijwereld., 1968; 659; omslag
        - Vergaderstukken van de Rederijcommissie betreffende zeegaande visserij- en onderzoeksvaartuigen., 1968-1978; 660; omslag
        - Vergaderstukken van de Rederijcommissie betreffende binnengaats opererende onderzoekingsvaartuigen., 1968-1979; 661; omslag
        - Stukken betreffende de Werkgroep Visserij Instructie Onderzoekingsvaartuig., 1971-1978; 662; pak
        - Stukken betreffende het onderzoekingsvaartuig Slenk., 1974-1979; 663; omslag
        - Stukken betreffende het huren van diverse schepen., 1976-1979; 664; omslag
        - Stukken betreffende het onderzoekings- en instructievaartuig MS Koningin Juliana., 1976-1979; 665; pak
        - Stukken betreffende de bouw van het onderzoekingsvaartuig Kokhaan., 1978-1979; 666; omslag
    - Havens en andere materiële voorzieningen voor de visserij, 3.08
      - Stukken betreffende de eventuele aanleg van een zeehaven te Katwijk., 1947-1960; 667; pak
      - Stukken betreffende de octrooiaanvraag voor het op verschillende diepten instelbaar visnet., 1948-1958; 668; pak
      - Stukken betreffende de havens van Dieppe., 1948-1960; 669-671; 3 omslagen
        - Algemeen, 1954 - 1960, 669
        - Havenen van Nederlandse vissersvaartuigen, 1948 - 1954, 670
        - Instructies aan Nederlandse schippers, 1955 - 1960, 671
      - Stukken betreffende havens., 1960-1979; 672-677; 4 pakken, 1 omslag en 1 stuk
        - Algemeen. 1966-1979, 672-673; 2 pakken
          - 1966-1970, 672
          - 1971-1979, 673
        - Cork, 1960 - 1970, 674; omslag
        - Den Helder, 1964 - 1970, 675
        - Harlingen, 1973, 676; stuk
        - Urk, 1964 - 1968, 677
      - Stukken betreffende de plaatsing van Decca navigatiezenders voor een betere plaatsbepaling in bepaalde visserijgebieden., 1964-1969; 678; omslag
      - Stukken betreffende reacties op plannen voor de aanleg van een verkeersdam naar Ameland., 1965-1970; 679; pak
      - Stukken betreffende de werkzaamheden van de Stichting Plaatsbepaling Schepen op Zee., 1966-1978; 680-681; 2 pakken
        - 1966-1970, 680
        - 1971-1978, 681
      - Stukken betreffende de afsluiting der zeegaten., 1971-1979; 682-683; 2 pakken
        - 1971-1975, 682
        - 1976-1979, 683
      - Stukken betreffende de beschikbaarheid van olie voor vissersvaartuigen tijdens de tijd van olietekorten., 1973-1975; 684; pak
      - Besprekingen betreffende de bouw van een kunstmatig Noordzee eiland., 1976-1977; 685; omslag
    - Toezicht op visserij-instituten, 3.09
      - Stukken betreffende de bouw van een laboratorium voor het Rijksinstituut voor Visserijonderzoek., 1948-1958; 686-687; 1 pak en 1 omslag
        - Algemeen, 1953 - 1957, 686
        - Bouw, inrichting en financiering, 1948 - 1958, 687; pak
      - Stukken betreffende het RIVO te IJmuiden., 1961-1970; 688-689; 2 pakken
        - Huisvesting, 1961 - 1970, 688
        - Nieuwbouw zeeaquarium, 1965 - 1970, 689
      - Stukken betreffende visserij-opzieners., 1966-1970; 690; omslag
      - Stukken betreffende de werkzaamheden en de opheffing van het Bestuur der Visserijen op de Zeeuwse Stromen., 1967-1969; 691; omslag
    - Bevordering en regulering van de handel in en de verwerking van vis, 3.10
      - Stukken betreffende de afgifte van certificaten van deugdelijkheid., 1947-1954; 692; omslag
      - Stukken betreffende de Commissie Berger inzake onderzoek naar de vislosregeling., 1948-1951; 693; omslag
      - Stukken betreffende de betaling van certificaten van onbesmetheid voor schelpdieren., 1951; 694; omslag
      - Stukken betreffende vismeel., 1951-1979; 695-697; 1 pak en 2 omslagen
        - Algemeen, 1974 - 1979, 695
        - Ensileren van vis voor de bereiding van vismeel, 1951 - 1956, 696
        - Nederlandse vismeelindustrie in Chili, 1949 - 1950, 697; pak
      - Stukken betreffende de kwaliteitseisen van haring bij export., 1952-1955; 698; omslag
      - Rapporten betreffende walvisvaart-expedities., 1961-1964; 699; pak
      - Stukken betreffende visafslagen., 1961-1979; 700-703; 4 pakken
        - Algemeen. 1961-1979, 700-701; 2 pakken
          - 1961-1969, 700
          - 1970-1979, 701
        - Visafslag het Oort te Lauwersoog. 1965-1970, 702-703; 2 pakken
          - 1965-1968, 702
          - 1969-1970, 703
        - Stukken betreffende de opslag en behandeling van vis. 1962-1970, 704; pak